臺灣高等法院臺南分院刑事判決
上　訴　人
即　被　告　甲○○
上列上訴人因違反槍砲彈藥刀械管制條例案件，不服臺灣台南地
方法院94年度訴字第218號中華民國94年5月11日第一審判決（起
訴案號：臺灣台南地方法院檢察署93年度偵字第21071號），提
起上訴，本院判決如下：
    主  文
上訴駁回。
    事  實
一、甲○○明知非經中央主管機關許可，不得持有槍砲彈藥刀械
    管制條例第4條第1項第1款及第2款所示其他可發射金屬或子
    彈具有殺傷力之各式手槍及上開手槍所使用之子彈，其於民
    國92年初至同年6月28日前之某不詳時間，在臺南市○○街
    某姓名年籍均不詳之友人住處巧遇郭清風（已於92年6月28
    日死亡），明知郭清風所持有仿BE RETTA廠84型半自動手槍
    製造之玩具手槍，已換裝土造金屬槍管改造而成之改造玩具
    手槍一支（槍枝管制編號：0000 000000號），係可發射子
    彈具有殺傷力之改造玩具手槍，而改造子彈四顆乃上開改造
    玩具手槍所使用之子彈。竟未經許可，而無故寄藏郭清風所
    交付之上開槍彈，並於92年間某日在臺南縣西港河堤試射一
    發後將上開槍彈藏置於其某姓名年籍不詳友人位於臺南市○
    ○路住處後方空地花圃內。嗣於93年7月29日11時45分許因
    攜帶槍彈投宿臺南市○○區○○路二段675號「龍成飯店503
    號房」為警查獲，並扣得改造玩具手槍一支及改造子彈三顆
    （經試射鑑驗一發，現餘二顆）。
二、案經臺南市警察局第一分局報告臺灣臺南地方法院檢察署檢
    察官呈請臺灣高等法院檢察署檢察長令轉臺灣高雄地方法院
    檢察署檢察官提起公訴，經臺灣高雄地方法院以管轄錯誤，
    移送原審審理。
    理  由
一、右揭犯罪事實，業據被告甲○○（下稱被告）於原審及本院
    自白承認，復有蒐證照片八張（見警卷第10-13頁）、郭清
    風個人除戶資料一紙（見原審卷第36頁）在卷可憑，另有扣
    案改造玩具手槍一支及改造子彈三顆可證（見警卷第8-9頁
    ），扣案槍彈經送內政部警政署刑事警察局，依據性能檢驗
    法及試射法鑑驗結果，送鑑改造手槍一支（槍枝管制編號：
    0000000000號），認係由仿BERETTA廠84型半自動手槍製造
    之玩具手槍，換裝土造金屬槍管改造而成之改造手槍，機械
    性能良好，可供擊發適用子彈使用，具殺傷力。而送鑑子彈
    三顆，認均係土造子彈，均具直徑約7.9mm金屬彈頭，採樣
    一顆試射，可擊發，認具殺傷力，有該局93年8月20日刑鑑
    字第0930162232號槍彈鑑定書一份在卷可查（見偵查卷一第
    14-16 頁），足認被告自白與事實相符，被告犯行堪以認定
    。
二、按行為後法律有變更者，適用裁判時之法律；但裁判前之法
    律有利於行為人者，適用最有利於行為人之法律，刑法第2
    條第1項定有明文。查槍砲彈藥刀械管制條例業於94年1月26
    日經總統公布，94年1月28日生效施行（以下簡稱新法），
    其中新法將第11條全文刪除（舊法第11條第4項規定：「未
    經許可，持有、寄藏或意圖販賣而陳列第一項所列槍砲者，
    處一年以上七年以下有期徒刑，併科新臺幣七百萬元以下罰
    金。」），並將舊法第11條與原條文第8條及第10條合併修
    正，移列為修正條文第8條，而將第8條第4項修正為：「未
    經許可，持有、寄藏或意圖販賣而陳列第一項所列槍枝者，
    處三年以上十年以下有期徒刑，併科新臺幣七百萬元以下罰
    金。」比較上開新舊法規定，當以舊法之刑度較新法於被告
    有利。被告所犯無故寄藏改造玩具手槍犯行，係自92年初至
    92年6月28日前某日起，迄93 年7月29日止，揆諸前揭說明
    ，自應適用最有利於行為人之舊法即修正前槍砲彈藥刀械管
    制條例第11條第4項之規定。核被告所為，係犯修正前槍砲
    彈藥刀械管制條例第11條第4項未經許可寄藏可發射子彈具
    有殺傷力之改造玩具手槍罪，該條例第12條第4項（原判決
    贅寫為修正前該條例）未經許可寄藏改造子彈罪。被告同時
    寄藏改造手槍及子彈之行為，屬一行為觸犯數罪名之想像競
    合犯，應依刑法第55條規定，從一重依修正前槍砲彈藥刀械
    管制條例第11條第4項未經許可寄藏改造手槍罪處斷。另按
    修正前槍砲彈藥刀械管制條例第11條第4項及第12條第4項（
    按第12條並未修正），係將持有與寄藏槍枝、子彈為分別之
    處罰規定，而持有與寄藏均係將物置於自己實力支配之下，
    僅寄藏必先有他人之持有行為，而後始為之受寄代藏而已，
    故寄藏之受人委託代為保管，其保管之本身，亦屬持有，不
    過，此之持有係受寄之當然結果，雖不應另就持有予以論罪
    ，然未經許可持有手槍，其持有之繼續，為行為之繼續，亦
    即一經持有手槍，罪已成立，但其完結須繼續至持有行為終
    了時為止。則包括持有之寄藏手槍行為，自亦為行為之繼續
    ，其犯罪之完結須繼續至寄藏行為終了時為止。則寄藏槍彈
    後之持有行為，係寄藏行為之當然結果，不另論罪（最高法
    院90年度臺上字第6120號刑事判決要旨參照），併予敘明。
三、原審因認被告犯行明確，依據上開法條論科，併引刑法第2
    條第1項（應係該項但書）、第11條前段、第55條之規定，
    審酌被告曾有詐欺、違反麻醉藥品管理條例及傷害致死等前
    科，有臺灣高等法院被告全國前案紀錄表一份在卷可參，其
    未經許可寄藏槍彈，危害社會治安，但被告已坦承犯罪，態
    度尚稱良好等一切情狀，量處有期徒刑壹年捌月，併科罰金
    新台幣玖萬元，並依刑法第42條第2項、罰金罰鍰提高標準
    條例第2條之規定，諭知罰金易服勞役之折算標準。可發射
    子彈具有殺傷力之改造玩具手槍一支及改造子彈二顆，認屬
    違禁物，另依刑法第38條第1項第1款之規定予以沒收。至鑑
    驗試射之子彈一顆，業經試射，已非屬違禁物，爰不為沒收
    之諭知，經核並無違誤。按原判決審酌一切情狀，量處上開
    刑度，已屬從輕，被告上訴指原判決量刑過重不當，為無理
    由，應予駁回。
據上論結，應依刑事訴訟法第368條，判決如主文。
本案經檢察官江守權到庭執行職務。
中　　華　　民　　國　　94　　年　　9 　　月　　27　　日
                  刑事第一庭    審判長法　官  黃崑宗
                                      法　官  田平安
                                      法　官  蔡長林
以上正本證明與原本無異。
如不服本判決，應於收受本判決後十日內向本院提出上訴書狀。
其未敘述上訴理由者並得於提起上訴後十日內向本院補提理由書
狀（均須按他造當事人之人數附繕本）「切勿逕送上級法院」。
　　　　　　　　　　　　　　　　　　　書記官  戴淑敏
中　　華　　民　　國　　94　　年　　9 　　月　　27　　日
附錄法條：
修正前槍砲彈藥刀械管制條例第11條第4項：
未經許可，持有、寄藏或意圖販賣而陳列第一項所列槍砲者，處
一年以上七年以下有期徒刑，併科新臺幣七百萬元以下罰金。
槍砲彈藥刀械管制條例第12條第4項：
未經許可，持有、寄藏或意圖販賣而陳列子彈者，處 5 年以下有
期徒刑，併科新台幣 300 萬元以下罰金。
